# 什么情况下实物出资可以不需评估

提问人：辛甚至哉 时间：2011-12-29 21:40:24
什么情况下实物出资可以不需评估。

回答人：chenyiwei
根据《公司法》第二十七条：对作为出资的非货币财产应当评估作价，核实财产，不得高估或者低估作价。法律、行政法规对评估作价有规定的，从其规定。
财企[2009]46号： 一、有下列情形之一的，应当进行资产评估： (一)投资人以非货币财产出资的； (二)在验资或申请工商登记时，验资机构或投资人发现用作出资的非货币财产与评估基准日时的资产状态、使用方式、市场环境等方面发生显著变化，或者由于评估假设已发生重大变化，可能导致资产价值发生重大变化的； (三)法律、行政法规规定的其他需要进行资产评估的事项。